臺灣高雄地方法院刑事判決　　　　　 100年度審易字第2024號
公　訴　人　臺灣高雄地方法院檢察署檢察官
被　　　告　鮑慶樺
上列被告因誣告案件，經檢察官提起公訴（100 年度偵字第9840
號），被告於準備程序中就被訴事實為有罪之陳述，經本院告知
簡式審判程序之旨，並聽取被告與公訴人之意見後，本院裁定進
行簡式審判程序，判決如下本院判決如下：
    主  文
鮑慶樺未指定犯人，而向該管公務員誣告犯罪，處拘役伍拾日，
如易科罰金，以新台幣壹仟元折算壹日。
    事實及理由
一、本件被告所犯刑法第171條第1項之未指定犯人誣告罪，係死
    刑、無期徒刑、最輕本刑為3年以上有期徒刑以外之罪，其
    於準備程序中就被訴事實為有罪之陳述，經本院告知簡式審
    判程序之旨，並聽取公訴人及被告意見後，認宜進行簡式審
    判程序，爰依刑事訴訟法第273條之1第1項規定，裁定進行
    簡式審判程序，合先敘明。又本件犯罪事實及證據，除起訴
    書犯罪事實中「被告曾於97年間因詐欺罪經法院判處有期徒
    刑3 月確定，並於97年7 月31日易科罰金執行完畢（未構成
    累犯）」，及證據部分補充「被告於本院審理中之自白」外
    ，其餘均引用檢察官起訴書之記載（如附件）。
二、核被告所為，係犯刑法第171條第1項之未指定犯人誣告罪。
    被告於所誣告之案件，裁判確定前自白，應依刑法第172 條
    規定減輕其刑。爰審酌被告明知未有任何犯罪情事，浪費警
    政資源及警力，被告之動機及行為均屬可議，惟念其犯後坦
    承犯行，態度尚可等一切情狀，量處如主文示之刑，並諭知
    易科罰金之折算標準。又被告本件行為時點為97年4 月7 日
    ，被告前案執行完畢日期為97年7 月31日，未構成累犯要件
    併此敘明。
三、依刑事訴訟法第449 條第1 項、第3 項、第454 條2 項，刑
    法第171 條第1 項、第172 條、第41條第1 項前段，判決如
    主文。
本案經檢察官李英霆到庭執行職務。
中    華    民    國   100    年    7     月    13    日
                  刑事第十庭    法  官  廖建瑜
以上正本證明與原本無異。
如不服本判決應於收受送達後10日內向本院提出上訴書狀，並應
敘述具體理由；如未敘述上訴理由者，應於上訴期間屆滿後20日
內向本院補提理由書（均須按他造當事人之人數附繕本）「切勿
逕送上級法院」。
中    華    民    國   100    年    7     月    13    日
                                書記官  李崑良
附錄本判決論罪之法條：
中華民國刑法第171條
(未指定犯人誣告罪)
未指定犯人，而向該管公務員誣告犯罪者，處1 年以下有期徒刑
、拘役或300 元以下罰金。
未指定犯人，而偽造、變造犯罪證據，或使用偽造、變造之犯罪
證據，致開始刑事訴訟程序者，亦同。
中華民國刑法第172條
(偽證、誣告自白減免)
附件
臺灣高雄地方法院檢察署檢察官起訴書
                                     100年度偵字第9840號
    被      告  鮑慶樺  男  35歲（民國○○年○月○○日生）
                        住屏東縣屏東市○○路1400號
                        居屏東縣屏東市○○路129巷18號
                        國民身分證統一編號：Ｚ000000000號
上列被告因誣告案件，業經偵查終結，認應該提起公訴，茲將犯
罪事實及證據並所犯法條分敘如下：
        犯罪事實
一、鮑慶樺明知所有車牌號碼5506-GQ號自小客車，業於民國93
    年6月2日某時許，以新臺幣（下同）10萬元之代價典當予南
    亞當鋪，並未失竊，竟基於使不特定人受竊盜罪訴追之犯意
    ，於97年4月7日晚間7時21分許，在高雄市政府警察局小港
    分局漢民派出所，向值班警員虛報車牌失竊。嗣警於100年1
    月7日上午11時20分許，在高雄市三民區○○○路三塊厝某
    公有停車格內尋獲上開車輛，經向駕駛人張文喜調查上開車
    輛來源，始循線查悉上情。
二、案經高雄市政府警察局三民第一分局報告偵辦。
        證據並所犯法條
一、訊據被告鮑慶樺固坦承於上開時、地，向警員虛報車牌失竊
    之事實，惟矢口否認有何誣告之犯行，辯稱：伊早已遺忘車
    輛出典乙事云云。惟查，被告自承：伊係於93年6月間出境
    至中國大陸，並將上開自小客車停放在高雄小港機場附近之
    停車格，嗣於同年8、9月間，接獲伊父親來電通報，而得知
    上開車輛業已不在等語，而是時離被告離境之日僅約2、3個
    月，又上開車輛依據出廠年份及排氣量，於當時市價尚非微
    薄，且車輛質典乙節，對一般人而言，尚非屬稀鬆平常而易
    忘卻之事，是衡諸常情，被告當不致遺忘上開自小客車業已
    出典他人之事，然何以當時未囑託其父親或親自致電當鋪或
    其他有關之債權人查詢上開車輛下落？又縱使確實遺忘車輛
    質典之事，然何以當時並無報警之舉，乃迄97年4月7日許始
    至高雄市政府警察局小港分局漢民派出所通報車牌遺失？再
    參以被告自承上開車輛設有債權擔保權利等情不諱，足徵被
    告就系爭車輛可能為債權人拖走乙情，非無認識，以及被告
    於事發後至97年4月7日間，並非皆待在境外，然竟始終未就
    車輛疑似遺失之事進行查證動作等節，足認被告所辯顯係臨
    訟卸責之詞，不足為採。被告既明知上開車輛並未遺失，僅
    因怠於查證，即輕率申報遺失，此外復有贓物認領保管單、
    高雄市政府警察局車輛協尋電腦輸入單、失車案件基本資料
    詳細畫面報表、高雄市政府小港分局漢民派出所受理各類案
    件紀錄表、高雄市當鋪商業同業公會流當證明書、汽車讓渡
    書等件附卷足佐，被告犯行應堪認定。
二、核被告鮑慶樺所為，係犯刑法第171條第1項之未指定犯人誣
    告罪嫌。
三、依刑事訴訟法第251條第1項提起公訴。
    此  致
臺灣高雄地方法院
中    華    民    國   100    年    5     月    31    日
                              檢  察  官  陳  建  宏
上正本證明與原本無異
中    華    民    國   100    年    6     月    3     日
                              書  記  官